臺灣士林地方法院刑事判決　　　　　　　 94年度易字第719號
公　訴　人　臺灣士林地方法院檢察署檢察官
被　　　告　甲○○
上列被告因竊盜案件，經檢察官提起公訴（94年度偵字第8238號
）暨移請併案審理（94年度偵字第8911號），被告於準備程序就
被訴事實為有罪之陳述，合議庭裁定改由受命法官獨任進行簡式
審判程序，並判決如下：
    主    文
甲○○竊盜，處有期徒刑參月，如易科罰金，以參佰元折算壹日
。扣案鑰匙1 支沒收。
    事    實
一、甲○○前於民國93年間甫因竊盜案經台灣士林地方法院檢察
    署檢察官於93年9 月24日以93年度偵字第5997號為緩起訴處
    分，嗣又經台灣士林地方法院檢察署於94年7 月4 日以93年
    度緩字第560 號撤銷緩起訴處分，詎仍不知悔改，因另案竊
    盜犯行（應由檢察官另行偵處，理由詳後述）為警解送至台
    灣士林地方法院檢察署由內勤檢察官訊問諭知飭回後，因一
    時缺乏代步工具，竟即意圖為自己不法所有，於94年8 月7
    日23時許，在臺北市○○路200 巷58弄15號前，以自備之鑰
    匙1 支強行插入開啟乙○○所有之車號CFV －417 號重型機
    車電門鎖而竊取該部重型機車得手，並留供己用。嗣於同年
    8 月10日5 時許，甲○○騎駛上開贓車行經臺北市○○區○
    ○街與長春路口時，為警臨檢查獲，並扣得甲○○所有之鑰
    匙1 支，始偵悉上情。
二、案經台北市政府警察局松山分局報告台灣士林地方法院檢察
    署檢察官偵查起訴暨移請併案審理，被告於本院準備程序期
    日就被訴事實為有罪之陳述，經本院合議庭裁定改由受命法
    官獨任逕以簡式審判程序進行審理。
    理    由
一、上揭事實，業據被告甲○○於本院審理時坦承不諱（本院94
    年8 月29日審判筆錄參照），核與被害人乙○○警詢、偵訊
    所證相符（94年8 月10日警詢筆錄，台灣士林地方法院檢察
    署94年度偵字第8238號卷【以下簡稱8238號卷】第11頁、第
    12頁參照、94年8 月15日偵訊筆錄，8283號卷第43頁參照）
    ，並有失竊報告（8283號卷第17頁參照）、贓物認領保管單
    （8283號卷第18頁參照）、車輛竊盜車牌失竊資料個別查詢
    報表- 查詢車輛認可資料（8283號卷第19頁參照）及車輛協
    尋（尋獲）證明單（8283號卷第21頁參照）各1 份在卷可稽
    ，復有被告所有供行竊所用之鑰匙1 支（保管單號：台灣士
    林地方法院檢察署94年度保管字第2648號；本院94年度保管
    字第90號，均附本院卷）扣案可資佐證，足徵被告之自白與
    事實相符，堪可採信，本件事證明確，被告犯行洵堪認定。
二、核被告甲○○所為，係犯刑法第320 條第1 項竊盜罪。爰審
    酌被告前有事實欄所載之竊盜犯行、生活狀況、智識程度及
    其犯罪動機、目的、手段、所竊之財物價值尚非至鉅、且已
    交還被害人及犯罪後業已坦承犯行等一切情狀，量處如主文
    所示之刑，並諭知易科罰金之折算標準。至扣案之鑰匙1支
    ，為被告所有供犯罪所用之物，業據被告自陳在卷，爰依刑
    法第38條第1 項第2 款之規定宣告沒收之。
三、台灣士林地方法院檢察署94年度偵字第8911號移送併辦意旨
    另以：被告甲○○基於意圖為自己不法所有之概括犯意，先
    於93年11月10 日 零時許，在台北市○○區○○街109 號前
    ，以自備之鎖匙1 支竊取湯慶清所有之車號GQA-092 號重機
    車一部，得手後留供己用；後於94年8 月7 日凌晨2 時40分
    許，騎乘上開竊得之機車，至台北縣汐止市○○路○ 段330
    巷口，以手拉開丙○○所有之車號GLS-469 號重機車之座墊
    ，並著手竊取置物箱內財物時，被巡邏員警當場查獲，因認
    與本案業經起訴部分具有裁判上一罪之連續犯關係，請求併
    案審理等語。惟按，連續犯必須基於一個概括之犯意，連續
    數行為而犯同一罪名時，始能成立，所謂基於一個概括犯意
    ，即指該項犯罪行為，客觀上雖次數可分，惟在犯人主觀上
    ，不外出於一個犯意之連續進行，如每次犯意係各別起意，
    則無論所犯罪名是否相同，均應併合論罪，無適用連續犯規
    定之餘地，最高法院著有22年上字第3233號判例意旨可資參
    照。被告固就前揭移送併辦意旨所指2 件竊盜犯行均坦承不
    諱，惟卻於本院審理時就其主觀犯意陳稱：「（問：在93年
    竊取GQA-09 2這部機車時，有無就想到在94年8 月間會繼續
    偷後面的2 件？）沒有想到」、「（問：94年8 月間2 件竊
    行是否概括犯意一起偷的？）不是，是臨時有機會才偷。」
    等語（本院94年9 月16日審判筆錄第5 頁參照），被告顯係
    分別起意。再者，移送併辦意旨所指被告竊盜湯慶清所有車
    號GQA-092 號重機車之犯嫌，其犯罪時間係93年11月10日，
    此除據被告供承在卷外，且核與被害人湯慶清所述相符（94
    年8 月7 日警詢筆錄，台灣士林地方法院檢察署94年度偵字
    第8911號卷第第10頁反面參照），其犯罪時間與本案被告業
    據起訴之竊盜犯行之犯罪時間即94年8 月7 日，相距已有9
    月之久；況查，被告係因其騎駛GQA-092 號贓車著手竊盜車
    號GLS-469 號重機車置物箱內財物，為警當場查獲並解送至
    台灣士林地方法院檢察署經內勤檢察官訊問，諭知以新台幣
    （下同）10,000元交保，覓保無著改諭飭回後，一時缺乏代
    步工具始又起意竊取乙○○所有之車號CFV －417 號重型機
    車，亦據被告陳明在卷（本院94年8 月10日訊問筆錄，附本
    院94年度聲羈字第167 號卷第2 頁、本院94年9 月16日審判
    筆錄第5 頁參照），復有台灣士林地方法院檢察署93年8 月
    7 日法警室被告交保登記簿影本1 紙在卷可稽（台灣士林地
    方法院檢察署94年度偵字第8238號卷第31頁參照），益徵被
    告所供其為移送併辦案意旨所載2 件竊盜犯行之時，確無再
    犯本件竊盜犯行之預期，自無所謂一個犯意之連續進行，而
    係另行起意等節，核與事實相符。綜上，堪認被告涉犯移送
    併辦意旨所載之竊盜犯嫌與業經起訴部分之犯罪事實，並無
    連續犯之裁判上一罪關係存在，揆諸前引說明，此部分即非
    起訴效力所及，本院無從併案審理，均應退由檢察官另行依
    法偵處。
四、依刑事訴訟法第273 之1 第1 項、第299 條第1 項前段，刑
    法第320 條第1 項、第41 條 第1 項、第38條第1 項第2 款
    、罰金罰鍰提高標準條例第1 條前段、第2 條，判決如主文
    。
中　　華　　民　　國　　94　　年　　9 　　月　　30　　日
                  刑事第六庭法  官  許辰舟
以上正本證明與原本無異。
如不服本判決，應於判決送達後10日內，向本院提出上訴狀。
                            書記官  洪忠改
中　　華　　民　　國　　94　　年　　9 　　月　　30　　日
附錄本案論罪科刑法條之依據：
中華民國刑法第320條
意圖為自己或第 3 人不法之所有，而竊取他人之動產者，為竊盜
罪，處五年以下有期徒刑、拘役或五百元以下罰金。
意圖為自己或第 3 人不法之利益，而竊佔他人之不動產者，依前
項之規定處斷。
前二項之未遂犯罰之。
